行  政  法  院  裁  定                            八十七年度裁字第九七一號
    聲  請  人  甲○○
右聲請人因有關土地登記事務事件，對本院中華民國八十七年五月十四日八十七年度
裁字第五二六號裁定，聲請再審。本院裁定如左︰
    主  文
再審之聲請駁回。
    理  由
按當事人對於本院所為之裁定聲請再審，必須原裁定具有行政訴訟法第二十八條所列
各款情形之一者，始得為之，此觀之同法第三十條準用第二十八條之規定殊明。本件
聲請人前因有關土地登記事務事件提起行政訴訟，為本院五十三年度判字第二四七號
判決駁回後，曾先後多次提起再審之訴及聲請再審，均經本院分別以判決或裁定駁回
各在案。茲聲請人復對最近一次即八十七年度裁字第五二六號裁定（下稱原裁定）聲
請再審。經查原裁定係認聲請人對本院八十七年度裁字第一八四號裁定（下稱該裁定
）聲請再審，第核狀陳各節無非對本院第一次判決（五十三年度判字第二四七號）及
該裁定之前各再審裁判主張有如何再審之事由，然對其所再審之該裁定以聲請人再審
之聲請不合法駁回其聲請，有如何合於法定再審事由之具體情事，並未一語指及，則
其泛指該裁定合於聲請再審要件，揆諸行政訴訟法第三十三條準用民事訴訟法第五百
零七條、第五百零一條第一項第四款之規定，聲請再審必須表明「再審理由及關於再
審理由並遵守不變期間之證據。」所謂表明再審理由，必須指明其所再審之裁定，有
如何合於行政訴訟法第二十八條所定再審事由之具體情事始為相當，倘僅泛言有何條
款之再審事由，而無具體情事；或僅指明所聲請再審之裁定前各程序所為裁判，有如
何再審事由，而未一語指及其所聲請再審之裁定有如何合於再審之事由者，均難謂已
表明再審事由之旨即有未合，再審之聲請並不合法，因而諭知駁回聲請人再審之聲請
。經核並無不合。又查聲請人所指本案登記非產權爭執，而為時代造成自然錯誤，應
准更正，不妨害原登記之同一性，原裁定漏未斟酌，未予實體上審理，具備再審條件
云云。經核與原裁定從程序上駁回其再審聲請之內容無關。原裁定既認聲請人聲請再
審不合法，自屬無從進而論究實體上之事項，難認原裁定未予斟酌有何不合。聲請人
茲又指有新證物足為實質審理之據，微論並未提出，且與原裁定之程序上內容無關，
難資為原裁定之再審理由。依聲請意旨，核與行政訴訟法第二十八條各款再審事由要
件無一相符，依首開說明，無從許對原裁定聲請再審。
據上論結，本件再審之聲請為無理由，爰依行政訴訟法第三十三條、民事訴訟法第五
百零七條、第五百零二條第二項，裁定如主文。
中    華    民    國     八十七      年      八      月      十四       日
                    行 政 法 院 第 三 庭
                                審 判 長 評  事      曾  隆  興
                                         評  事      趙  永  康
                                         評  事      高  啟  燦
                                         評  事      蔡  進  田
                                         評  事      鄭  淑  貞
右  正  本  證  明  與  原  本  無  異
                                         法院書記官  郭  育  玎
中    華    民    國     八十七      年      八      月      十四       日
